# 内部交易未实现利润测算方法变更

提问人：larrychan 时间：2019-11-06 06:30:17
陈版，您好，贸易公司内部交易未实现利润以前是按类别毛利测算未实现利润，现改为按每个产品毛利测算未实现利润，这种方法更准确，请问这种变更是会计政策变更？还是会计估计变更或是会计差错更正？理由是什么？谢谢！

回答人：chenyiwei
如果原先按类别计算未实现损益的做法在行业内也是被普遍接受的，且与按单项产品测算相比，其误差在可接受范围内，则这种情况可以看作是一项会计政策变更（而不是前期差错）。但因为前期比较数据的追溯调整难度较大，通常不切实可行，故通常可以接受采用未来适用法进行衔接处理。